臺灣臺北地方法院交通事件裁定       100年度交聲字第438號
原處分機關  交通部公路總局臺北區監理所板橋監理站
異  議  人
即受處分人  邱顯傑
上列異議人即受處分人因違反道路交通管理處罰條例案件，對於
臺北市交通事件裁決所中華民國一百年四月八日所為之處分（原
處分案號：板監裁字第裁四一—一ＡＦ七七○九八五號），聲明
異議，本院裁定如下：
    主    文
異議駁回。
    理    由
一、按禁止停車標誌，用以告示不得停放車輛；又道路交通管理
    處罰條例所規範之車輛，係指在道路上以原動機行駛之汽車
    （包括機器腳踏車）或以人力、獸力行駛之車輛，而道路交
    通安全規則所規範之「汽車」，係指在道路上不依軌道或電
    力架線而以原動機行駛之車輛（包含機器腳踏車）；汽車駕
    駛人在設有禁止停車標誌、標線之處所停車者，處新臺幣（
    下同）六百元以上一千二百元以下罰鍰，道路交通標誌標線
    號誌設置規則第七十八條第一項前段及道路交通管理處罰條
    例第三條第八款、第五十六條第一項第四款分別定有明文。
    再汽車駕駛人違規停車而駕駛人不在場，當場不能或不宜攔
    截掣單舉發者，得對汽車所有人逕行舉發之；逕行舉發違反
    道路交通管理事件，經汽車所有人依通知單之應到案日期前
    到案，並告知違規駕駛人姓名、身分證統一編號及住址者，
    處罰機關應即另行通知違規駕駛人到案依法處理，道路交通
    管理處罰條例第七條之二第一項第三款及違反道路交通管理
    事件統一裁罰基準及處理細則第二十四條前段亦分別規定明
    確。此外，汽車駕駛人，在禁止臨時停車處所違規停車為警
    舉發者，依違反道路交通管理事件統一裁罰基準及處理細則
    第四十四條第一項及違反道路交通管理事件統一裁罰基準表
    之規定，尚須依行為人所駕駛車輛之種類及有無在應到案日
    期前到案等二項因素決定應對行為人所處罰鍰之數額。是行
    為人如係騎乘機器腳踏車在禁止停車處所違規停車而為警舉
    發，於舉發通知單上所載之應到案期限內繳納罰鍰或到案聽
    後裁決者，依違反道路交通管理事件統一裁罰基準及處理細
    則第四十四條第一項及違反道路交通管理事件統一裁罰基準
    表之規定，應對該行為人處以六百元之罰鍰。
二、本件異議人即受處分人邱顯傑於民國一百年二月二十四日下
    午三時四十八分許，將其所有車牌號碼為ＪＡ五—○五三號
    重型機車，停放在臺北市○○○路○段六號周邊之設有禁止
    於騎樓、人行道上停車標誌之處所，為臺北市停車管理處人
    員拍攝照片後，以受處分人違反道路交通管理處罰條例第五
    十六條第一項第四款之規定，開立第一ＡＦ七七○九八五號
    舉發通知單，嗣受處分人於舉發通知單上所載應到案日期即
    一百年三月三十一日前，向原處分機關提出申訴，原處分機
    關乃於一百年四月八日以受處分人有在設有禁止停車標誌之
    處所停車之違規事實，依道路交通管理處罰條例第五十六條
    第一項第四款及違反道路交通管理事件統一裁罰基準表之規
    定，裁處受處分人六百元罰鍰。
三、據受處分人之聲明異議狀意旨，固不否認其所有之上開重型
    機車，於前揭時間停放在上開路邊設有禁止停車標誌之處所
    等情，惟矢口否認有何違反道路交通管理處罰條例規定之行
    為，辯稱：伊當天是從南海路、羅斯福路交接口將機車牽上
    人行道，此路口並無設禁止停車標誌，僅羅斯福路一段二號
    處設有禁止停車標誌，距離超過一百五十公尺以上，從路口
    停車根本不知道路尾有設置禁止停車標誌，且申訴回文該停
    車格屬於該大樓所有，則外地人如何分辨，讓人誤入造成損
    失云云。
四、經查：
（一）本件受處分人所有前揭車輛於前開時間，停放在臺北市○
      ○○路○段六號周邊之事實，為受處分人所不否認，並有
      該現場採證照片一幀在卷可稽，應堪採信。次查，上開車
      輛之停放地點係屬實施機車退出騎樓、人行道之路段範圍
      內，而該路段設有「騎樓、人行道禁止停車（機慢車停放
      區除外）」標誌牌，並以箭頭指示禁停範圍供車輛駕駛人
      辨識一節，有採證照片一幀及臺北市停車管理工程處一百
      年十月二十日北市停管字第一○○三四七一九五○○號函
      一紙在卷足憑，是受處分人確有將車輛停放在前述設有禁
      止停車標誌處所之交通違規行為，應堪認定。
（二）受處分人雖以前開情詞置辯。惟觀之上開採證照片、停車
      處及禁停標誌設施位置示意圖可知，受處分人停車地點另
      一側，有一禁止停車標誌僅距五十幾公尺，是受處分人辯
      稱距離一百五十幾公尺之遙云云，委不足採。又受處分人
      機車停放處亦無規劃停車格，則該路段以設置有「騎樓、
      人行道禁止停車（機慢車停放區除外）」標誌牌供辨識遵
      循，並非無設置之情事，受處分人既為已考領有重型機車
      駕駛執照之人，理應知悉並注意前開交通號誌之設置，並
      有應遵守道路交通管制標誌之義務，是受處分人前開所辯
      ，委無足信。
（三）綜上，本件事證明確，受處分人於前開時間，有在設有禁
      止停車標誌處所停車之違規行為，堪以認定。
五、綜上所述，受處分人確有於前揭時間，將其所有之重型機車
    停放於設有禁止停車標誌處所之行為，而受處分人係於舉發
    通知單上所載之應到案期限內，向原處分機關提出申訴，而
    由原處分機關逕依前揭道路交通管理處罰條例第五十六條第
    一項第四款、違反道路交通管理事件統一裁罰基準及處理細
    則及基準表之規定，裁處受處分人罰鍰六百元，經核並無違
    誤，本件異議為無理由，自應予以駁回。
據上論斷，應依道路交通事件處理辦法第十八條，裁定如主文。
中    華    民    國   100    年    12    月    29    日
                          臺灣臺北地方法院刑事第七庭
                              法      官  雷淑雯
上正本證明與原本無異。
如不服本裁定應於送達後五日內向本院提出抗告狀
                              書  記  官  蕭君卉
中    華    民    國   100    年    12    月    29    日